臺灣彰化地方法院刑事判決　　　　　　　　　　　　九十三年度訴字第一七五六號
　　公　訴　人　臺灣彰化地方法院檢察署檢察官
　　被　　　告　丙○○
右列被告因詐欺等案件，經檢察官聲請簡易判決處刑（九十三年度偵字第六八六七號
），本院彰化簡易庭認不宜以簡易判決處刑，簽移由刑事普通庭改依通常程序審理（
九十三年度彰簡字第八八九號），暨檢察官移請併案審理（九十三年度偵字第七九四
二、八八一一號），被告於準備程序中就被訴事實為有罪之陳述，經告以簡式審判之
旨，並聽取意見後，本院合議庭裁定由受命法官獨任進行簡式審判程序，判決如左：
    主    文
丙○○連續幫助連續意圖為自己不法之所有，以詐術使人將本人之物交付，累犯，處
有期徒刑月，如易科罰金，以佰元折算壹日。
    犯罪事實
一、丙○○前因違反毒品危害防制條例案件，分別經本院以九十年度訴字第一一二一
    號、九十一年度訴字第四五二號判決判處有期徒刑九月、十月確定，上開二應執
    行刑接續執行，於民國九十三年五月四日假釋付保護管束，甫於九十三年六月二
    十一日假釋期滿未經撤銷視為徒刑執行完畢。詎仍不知悔改，明知其向銀行行庫
    申請開立帳戶之存摺、提款卡如交付他人，可預見該蒐集帳戶之他人，有將購得
    之金融帳戶供作向他人詐騙財物、匯款或轉匯款等不法用途之可能，而其發生亦
    不違背其本意，猶仍在不確定故意下，基於幫助他人詐欺取財之概括犯意，於九
    十三年八月間，在不詳地點，分別以新臺幣（下同）一千元、三千元之代價（起
    訴書均載為一千元），先後將其所有之中華商業銀行帳戶（帳號0000000
    0000000，下稱甲帳戶）、彰化中庄子郵局帳戶（局號0000000號
    、帳號0000000，下稱乙帳戶）存摺、提款卡等物，出售予已成年綽號「
    勝峰」姓名年籍均不詳之詐欺集團成員使用，以此方式連續幫助該詐欺集團向不
    特定人詐騙財物。嗣該詐欺集團取得前開帳戶後，即意圖為自己不法所有，且基
    於概括之詐欺取財犯意，連續為下列行為：(一)於九十三年八月十四日十一時三十
    分許，以電話向甲○○佯稱其子因替人作保欠債而被擄，如不匯款代償將對其子
不利等語，致使甲○○不疑有詐，陷於錯誤，於當日十三時二十三分許，前往台
    中市○○路○段一六一號中國商業銀行自動提款機前，依對方指示，匯款一萬五
    千元至丙○○上開甲帳戶，(二)於同年月十八日十二時四十五分許，亦以上開理由
    ，用電話向丁○○○詐財，致使丁○○○陷於錯誤，於當日十三時五十八分許，
    依對方指示，匯款十萬元至丙○○上開甲帳戶，(三)於同年月十八日二十時二十分
    許，仍以上開理由，用電話向乙○○詐財，致使乙○○陷於錯誤，於當日二十時
    三十三分許，依對方指示，匯款八萬九千元至丙○○上開乙帳戶。該詐欺集團於
    前開各筆款項匯入後，隨即予以提領一空，致使甲○○、丁○○○、乙○○各受
    有如上開匯出款項之損失。迨甲○○、丁○○○、乙○○事後皆發覺錯誤而報警
    處理，經警於同年月十九日十時三十分，俟丙○○前往中華商業銀行辦理帳戶止
    付登記等事項時，循線查獲。
二、案經彰化縣警察局彰化分局報請臺灣彰化地方法院檢察署檢察官偵查後聲請簡易
    判決處刑暨移送併案審理。
    理  　由
一、右揭事實，業據被告丙○○於警詢、偵查、本院準備程序及審理中坦承不諱，且
    前開二帳戶用以詐欺取財之事實，業經被害人甲○○、丁○○○、乙○○於警詢
    中指述綦詳，此外復有中國國際商業銀行自動櫃員機交易明細表、郵政跨行匯款
    申請書、查詢帳戶最近交易資料、客戶餘額查詢表附卷可稽，足證被告之自白與
    事實相符。又常人至金融機構開立帳戶並非難事，如非供犯罪之非法使用，衡情
    自無置自己名義帳戶不用，而出價取得他人帳戶使用之必要。且金融帳戶事關存
    戶個人財產權益之保障，具高度專有性，而該等專有物品如落入不明人士手中，
    極易被利用為財產犯罪工具，此係具備一般生活智識者皆能體察之常識。又詐欺
    集團使用他人存摺作為指示被害人匯款工具之犯罪類型層出不窮，並廣經各方媒
    體披載，常人對此均能知曉。本案被告為具基本智識之成年人，對於上開各情，
    自有認識，竟仍出售金融帳戶予綽號「勝峰」之不詳人士，其主觀上顯具有縱使
    他人取得該帳戶後，作為詐欺取財指定匯款工具，亦不違背其本意之不確定故意
    至明。再被告僅出售帳戶，並未參與上開犯罪集團詐欺取財之構成要件行為，此
    外又查無任何證據足資證明被告與該犯罪集團成員間有詐欺取財之犯意聯絡，是
    被告所為應僅構成詐欺取財之幫助行為。本案事證明確，被告犯行堪以認定。
二、核被告丙○○所為，係犯刑法第三十條第一項、刑法第三百三十九條第一項之幫
    助詐欺取財罪。公訴人於起訴時原認被告所為係涉犯刑法第三十條第一項、洗錢
    防制法第九條第二項之洗錢罪嫌，惟公訴蒞庭檢察官業已更正起訴法條為刑法第
    三十條第一項、刑法第三百三十九條第一項之幫助詐欺取財罪，應予敘明。查上
    開「勝峰」所屬詐欺集團成員所為前揭如犯罪事實欄所示(一)(二)(三)犯行，應論以連
    續詐欺取財既遂罪；而被告係基於幫助之犯意，出售金融帳戶供作指定被害人匯
    款之帳戶，故應論以幫助連續詐欺取財既遂犯，並依刑法第三十條第二項規定減
    輕其刑。檢察官移請併案審理之如犯罪事實欄(一)(三)部分，因與起訴之(二)部分具有
    連續犯之裁判上一罪關係，本院自得併予審理。而被告先後二次出售提供其前開
    帳戶之存摺、提款卡，供詐欺集團作為詐欺取財之匯款工具之犯行，時間緊接、
    方法相同，觸犯構成要件相同之罪名，顯係基於概括犯意反覆為之，為連續犯，
    依刑法第五十六條規定以一罪論，並加重其刑。次查，被告前因違反毒品危害防
    制條例案件，分別經本院以九十年度訴字第一一二一號、九十一年度訴字第四五
    二號判決判處有期徒刑九月、十月確定，上開二應執行刑接續執行，於九十三年
    五月四日假釋付保護管束，甫於九十三年六月二十一日假釋期滿未經撤銷視為徒
    刑執行完畢乙情，有臺灣高等法院被告全國前案紀錄表及刑案資料查註紀錄表在
    卷可按，其受有期徒刑之執行完畢，五年內再犯本件法定本刑有期徒刑以上之罪
    ，為累犯，應依法遞加重其刑，且與前開幫助犯減輕之情形，先加後減之。爰審
    酌被告平日素行，其任意提供帳戶予不法份子使用，且其所提供帳戶非惟幫助詐
    騙者遂行詐財目的，同時使詐欺者得以隱匿其真實身分，減少遭查獲之風險，愈
    使其肆無忌憚，加深犯罪之猖獗，惟酌及其犯後坦承犯行，態度良好，再者，被
    告僅係提供帳戶之幫助地位，並未實際參與詐騙集團之犯罪行為，其惡性較為輕
    微等一切情狀，量處如主文所示之刑，並諭知易科罰金之折算標準，以資懲儆。
據上論斷，應依刑事訴訟法第四百五十二條、第二百七十三條之一第一項、第二百九
十九條第一項前段、第三百十條之二、第四百五十四條第一項，刑法第三十條、第三
百三十九條第一項、第五十六條、第四十七條、第四十一條第一項前段，罰金罰鍰提
高標準條例第一條前段、第二條，判決如主文。
本案經檢察官田德煙到庭執行職務。
中    華    民    國    　九十四    　年      三      月      十六      日
                              臺灣彰化地方法院刑事第一庭
                                  法      官  周　莉　菁
右正本證明與原本無異。
如不服本判決，應於判決送達後十日內向本院提出上訴狀（須附繕本）。
                                  法院書記官  黃　當　易
中    華    民    國    九十四      年            月               日
附錄本案論罪科刑法條：
刑法第三百三十九條第一項
意圖為自己或第三人不法之所有，以詐術使人將本人或第三人之物交付者，處五年以
下有期徒刑、拘役或科或併科一千元以下罰金。
